# 集团内部委托贷款利息抵消

提问人：lbwl 时间：2010-07-02 00:37:54
今年我给我一个子公司做了一个委贷，委贷利息我计入投资收益，因为这个委贷是用于她开发的房地产项目，她计入了房屋开发成本——利息，那么我合并报表时是不是借：投资收益 贷：开发成本 这样正不正确，还有如果他项目入住了，开发成本结转到主营业务成本，那我合并报表时这笔怎么办，我没太想明白，大伙指导下

回答人：chenyiwei
回复 楼主 lbwl 的帖子你的理解基本合理。（除了我对新准则下委托贷款利息计入投资收益有所保留以外） 在开发产品销售收入实现的当年度，抵销分录为：借：年初未分配利润，贷：营业成本。如果在此之前已经没有新的委贷利息发生，则至此该项内部交易的损益均已实现，以后年度无需再对此进行抵销。